臺灣高等法院臺南分院刑事附帶民事訴訟判決
原　　　告　乙○○
被　　　告　甲○○
被　　　告　丁○○
被　　　告　丙○○
上列被告因偽證等案件（94年度上訴字第537號），原告提起附
帶民事訴訟，請求侵權行為損害賠償，本院判決如下：
    主  文
原告之訴及假執行之聲請均駁回。
    事  實
甲、原告方面：
一、聲明：
    (一)被告應連帶給付原告新台幣（下同）300萬元，及自起訴
      狀繕本送達之翌日起至清償日止，按年息百分之五計算之
      利息。
    (二)被告等應於中華日報、自由時報、聯合報及中國時報等新
      聞紙類，以六號字體，刊登道歉啟事。
    (三)訴訟費用由被告負擔。
    (四)願供擔保，請准宣告假執行。
二、事實上陳述略稱：
（一）按「因故意或過失，不法侵害他人之權利者，負損害賠償
      責任。故意以背於善良風俗之方法，加損害於他人者亦同
      。」、「不法侵害他人之身體、健康、名譽、自由、信用
      、隱私、貞操，或不法侵害其他人格法益而情節重大者，
      被害人雖非財產上之損害，亦得請求賠償相當之金額。其
      名譽被侵害者，並得請求回復名譽之適當處分」民法第
      184 條第1項後段、第195條第1項分別定有明文。
（二）查被告甲○○於民國（下同）90年2月間以新台幣（下同
      ）80萬元委託原告承作其住處佛堂之神龕工程，復於同年
      4 月間向原告訂購木彫聖旨牌一件，價金3萬5000元，嗣
      雙方因上揭神龕工程所使用之木材材質及施工方法等意見
      相左，而衍生糾紛並解約。詎被告甲○○於90年4月24日
      以拿取木彫聖旨牌為由，至原告臺南市○○路58號家中，
      惡言辱罵，並拿出預藏在其身上取自丁○○家中之雕刻刀
      刺向原告胸腹處，雖經閃躲，仍遭被告刺中左腹部、及
      左手肘等處，而受有左腹穿刺傷寬2公分、深5公分，及
      左手肘撕裂傷等傷害，經送郭綜合醫院救治，始免於難。
      而被告甲○○於刺殺之際不慎失足，致其左臉頰撞及不明
      物體，而受有左眼下流血及左額部血腫等傷害。詎被告甲○○意圖使原告受刑事處分，竟捏造事實，泛謂原告持彫
      刻刀刺殺其頭部等要害，而於90年6月間，向台灣台南地
      方法院自訴原告犯有殺人未遂罪嫌，審理中復唆使被告丁○○、丙○○等二人出庭偽證，致原告被依傷害罪判處拘
      役40日，經原告上訴，嗣由鈞院以92年上易字第42號撤銷
      原判決，改諭原告無罪確定在案。
（三）綜上，被告甲○○犯有誣告、教唆偽證等罪，被告丁○○
      、丙○○則均犯有偽證罪，至為灼然。而原告係全台聞名
      之寺廟木匠師傅、信譽卓著，殺人未遂又屬不名譽之罪，
      是渠等所為顯然不法侵害原告之名譽，且致原告業務嚴重
      受創，從而原告自得依上揭法條意旨，請求被告等為非財
      產上之損害賠償300萬元，並求為判決如訴之聲明。
三、證據：除援用刑事訴訟所提之證據外，補提：被告甲○○自
          訴狀、臺灣高等法院臺南分院92年上訴字第42號刑事
          判決、90年4月27日郭綜合醫院診斷證明書等影本各
          一件為證。
乙、被告方面：
一、聲明：均求為判決駁回原告之訴及假執行之聲請。
二、陳述：均引用刑事案件之主張（即不承認有何侵權行為）。
    理  由
一、按刑事訴訟諭知無罪、免訴或不受理之判決者，應以判決駁
    回原告之訴，刑事訴訟法第503條第1項前段定有明文。
二、本件被告甲○○被訴搶奪、誣告罪部分，業經台灣台南地方
    法院諭知無罪，另本件被告甲○○、丁○○、丙○○被訴偽
    證罪部分，亦經台灣台南地方法院諭知不受理，自訴人不服
    原判決提起上訴後，均經本院判決上訴駁回在案。依照首開
    規定，自應駁回原告附帶提起之民事訴訟，其假執行之聲請
    因亦無所附麗，應併予駁回。
三、據上論結，應依刑事訴訟法第503條第1項前段，判決如主文
    。
中　　華　　民　　國　　94　　年　　8 　　月　　11　　日
                  刑事第三庭    審判長法　官  陳義仲
                                      法　官  楊子莊
                                      法　官  陳顯榮
以上正本證明與原本無異。
如不服本判決應於收受本判決後十日內向本院提出上訴狀，其未
敘述上訴理由者，並得於提起上訴後十日內向本院補提理由狀 (
上訴狀及上訴理由狀均須按造他造當事人之人數附繕本向本院提
出，切勿逕送上級法院)。但非對於刑事訴訟之判決有上訴時，
不得上訴。
　　　　　　　　　　　　　　　　　　　書記官  陳嘉琍
中　　華　　民　　國　　94　　年　　8 　　月　　15　　日
